Inventaris van het archief van de Nederlandse Bezittingen ter Kuste van Guinea, 1658-1872
Nationaal Archief, Den Haag
- Tijdperk tot 1816., A
  - Archief van Directeur-generaal (Gouverneur-generaal 1801, Commandant-generaal 1810) en Raden, benevens den Secretaris., I
    - Journaal van Sint George d'Elmina en register van briefwisseling (ingekomen en uitgaande stukken) met de buiten-forten., 1715 - 1788.; 82-167; 86 banden.
      - 1786 tweede halfjaar, 163
      - 1787 eerste halfjaar, 164
      - 1787 tweede halfjaar, 165
      - 1788 eerste halfjaar, 166
      - 1788 tweede halfjaar, 167
    - Journaal van Sint George d'Elmina, ingekomen stukken van- en minuten van uitgaande stukken naar de buiten-forten., 1789 - 1798.; 168-183; 16 banden.
      - 1789 eerste halfjaar, 168
      - 1789 tweede halfjaar, 169
      - 1790 eerste halfjaar, 170
      - 1790 tweede halfjaar, 171
      - 1791 eerste halfjaar, 172
      - 1791 tweede halfjaar, 173
      - 1792 eerste halfjaar, 174
      - 1792 tweede halfjaar, 175
      - 1793 eerste halfjaar, 176
      - 1793 tweede halfjaar, 177
      - 1794, 178
      - (uitsluitend militaire zaken)1794, 179
      - 1795, 180
      - 1796, 181
      - 1797, 182
      - 1798, 183
    - Journaal van Sint George d'Elmina en register van briefwisseling (ingekomen en uitgaande stukken) met de buiten-forten., 1794 - 1798.; 184-189; 6 banden.
      - 1794 eerste halfjaar, 184
      - 1794 tweede halfjaar, 185
      - 1795, 186
      - 1796, 187
      - 1797, 188
      - 1798, 189
    - Journaal de voyage van den Directeur-generaal De Bordes naar Accra., 1737 Juni - Augustus.; 190; 1 deel.
    - Klad-journaal van Sint George d'Elmina., 1798 - 1804.; 191-192; 2 deelen.
      - 1798 Mei 2 - 1802 Dec. 31, 191
      - 1803 Jan. 1 - 1804 April 29, 192
    - Ingekomen stukken van- en minuten van uitgaande stukken naar Axim betreffende de negeronlusten aldaar., 1770 Augustus - December.; 193; 1 dossier.
    - Ingekomen stukken van- en minuten van uitgaande stukken naar Boutry betreffende de negeronlusten aldaar., 1776 Juli - September.; 194; 1 dossier.
    - Ingekomen adviezen, berichten op rekwesten enz., 1781 - 1795.; 195-197; 3 banden.
      - 1781 Maart - 1787 Augustus, 195
      - 1789 Augustus - 1793 Jan., 196
      - 1794 Feb. - 1795 April, 197
    - Ingekomen rapporten wegens den staat der forten enz., 1771 - 1794.; 198-203; 6 banden.
      - 1758 - 1770, 198
      - 1771 - 1774, 199
      - 1775 - 1780, 200
      - 1781 - 1788, 201
      - 1789 - 1791, 202
      - 1792 - 1794, 203
    - Ingekomen rapporten betreffende civiele ambtenaren en militairen., 1788 Januari.; 204; 1 omslag.
    - Ingekomen stukken bij den Grooten en Kleinen Raad., 1802 April - 1804 November.; 205; 1 band.
      Bijgebonden zijn stukken uit de jaren 1805 en 1808.
    - Ingekomen stukken bij en minuten van uitgaande stukken van den Gouverneur-generaal en den President., 1802 April - 1804 Nov.; 206; 1 band.
    - Ingekomen stukken bij den Commandant-generaal., 1810 - 1815.; 207; 1 Band.
    - Register van uitgaande stukken van den Commandant-generaal., 1814 - 1815.; 208; 1 deel.
    - Ingekomen stukken bij den Directeur-generaal van den Fiscaal en copieën van uitgaande van den Directeur-generaal aan den Fiscaal., 1791 - 1793.; 209; 1 band.
    - Ingekomen brieven van de Royal African Company of England te Cabo Corso(Cape Coast Castle)., 1728 - 1731.; 210-211; 2 banden.
      - 1723 - 1728, 210
      - 1730 - 1731, 211
    - Copie-briefwisseling met de Royal African Company., 1721 - 1722.; 212; Fragment van een band.
    - Copie-briefwisseling met de Royal African Company., 1727 - 1733.; 213; 1 pak.
    - Ingekomen brieven van- en copieën van uitgaande brieven aan de Royal African Company over het ponjaren van negers te Commany., 1741 - 1742.; 214; 1 band.
    - Copie-briefwisseling met de Royal African Company over de geschillen tusschen de Engelschen te Dixcove en de inboorlingen, woonachtig tusschen Dixcove en Boutry., 1750 - 1751.; 215-217; 3 banden.
      - Gewaarmerkt afschrift., 215
      - Ongewaarmerkt afschrift., 216
      - Ongewaarmerkt afschrift., 217
    - Copie-briefwisseling met de Brandenburgsche Africaanshce Compagnie., 1690.; 218; 1 deel.
    - Ingekomen stukken van- en minuten van uitgaande stukken aan de Brandenburgsche Africaansche Compagnie., 1707 - 1712.; 219; 1 band.
    - Ingekomen missive van het Deensche gouvernement op het fort Christiaensborg te Accra., 1730.; 220; 1 omslag.
    - Stukken betreffende de geschillen met het Deensche gouvernement te Accra., 1776 - 1778.; 221; 1 dossier.
    - Copie-recueil van contracten en andere stukken betreffende de jurisdictie der Westindische Compagnie op de Noordkust van Africa over 1624-1664. bijeengebracht door den Directeur-generaal Johan Valckenburg en vervolgd tot 1674., 222; 1 deel.
    - Contracten, door het Nederlandsche gouvernement ter Kuste gesloten met de inboolingen., 1758 - 1806.; 223; 1 band.
      Bevat zoowel origineelen als copieën. Bijgevoegd zijn enkele afschriften, circa 1850 vervaardigd door den secretaris Derx.
    - Recueil, bevattend afschriften van de octrooien der Westindische Compagnie: 1674-1730, de reglementen betreffende de vrije vaart op de kust van Africa: 1730-1761, den articul-brief der Westindische Compagnie: 1675 en de opdrachten van het Gouverneur-generaalschap en Opperbewindhepperschap aan Prins Willem IV in 1749 en aan Prins Willem V in 1766., 224; 1 deel.
    - Plakkaten., 1710 - 1768.; 225; 1 pak.
    - Rapport met reglementen van orde voor de regeering; tot bepaling en afdeling der legistatieve en executieve machten; en van administratie van politie en crimineele justitie, ge-arresteerd door den Raad op 29 November 1803., 226; 1 deel.
    - Instructie voor den Directeur-generaal op de Kust van Africa van 9 November 1768.(Gwaarmerkt afschrift van 1770)., 227; 1 stuk.
    - Register van instructies voor ambtenaren en schippers ter Kuste., 1664 - 1702.; 228; 1 deel.
    - Instructiën voor ambtenaren ter Kuste., 1777 - 1782.; 229; 1 band.
    - Instructiën voor President en Raden, voor den President, den Raad-boekhouder-generaal en andere ambtenaren ter Kuste., 1790 - 1800.; 230; 1 band.
    - Register van instructiën voor ambtenaren ter Kuste., 1801.; 231; 1 deel.
      Bijgebonden zijn instructiën uit de jaren 1802-1804.
    - Instructiën voor ambtenaren ter Kuste., 1810.; 232; 1 band.
    - Register van instructiën en commissiën met bij-behoorende factuur- en marktbrieven voor scheepskapiteins, schippers en commiezen, paspoorten enz., afgegeven door den Directeur-generaal., 1699 - 1740.; 233-238; 6 deelen.
      - 1699 April 22 - 1702 Jan. 28, 233
      - 1702 Mei 1 - 1705 Juli 31, 234
      - 1707 Juli 9 - 1713 Dec. 29, 235
      - 1714 Sept. 5 - 1720 Juli 14, 236
      - 1727 Jan. 9 - 1732 Nov. 24, 237
      - 1732 Dec. 14 - 1740 Maart 8, 238
    - Register van vrijbrieven voor negers en van grond-brieven, afgegeven door den Directeur-generaal., 1718 - 1737.; 239; 1 deel.
    - Register van instructiën, commissiën paspoorten, vrijbrieven, grondbrieven enz., afgegeven door den Directeur-generaal., 1740 - 1796.; 240-243; 4 deelen.
      - 1740 Maart. 21 - 1748 Juli 23, 240
      - 1748 Juli 29 - 1759 Jan. 8, 241
      - 1764 Juni 10 - 1775 Dec. 30, 242
      - 1776 Jan. 8 - 1796 Oct. 8, 243
    - Register van gouvernementsorders, commissiën, publicatiën autorisatiën enz., 1805 - 1816.; 244-246; 3 deelen.
      - 1805 Juni 3 - 1810 Maart 4, 244
      - 1810 Maart 5 - 1810 Juni 1, 245
      - 1810 Juni 9 - 1816 Jan. 22, 246
    - Register van qualificatiën van den Directeur-generaal voor den boekhouder ter soldij., 1786.; 247; 1 deel.
    - Minuut-sententiën met bijbehoorende processtukken., 1699 - 1798.; 248-284; 37 banden.
      - 1699 - 1701, 248
      - 1702 - 1707, 249
      - 1707 - 1709, 250
      - 1710, 251
      - 1713, 252
      - 1714, 253
      - 1714, 254
      - (lorrendraaijerszaken)1715, 255
      - (lorrendraaijerszaken)1715, 256
      - (lorrendraaijerszaken)1715, 257
      - (lorrendraaijerszaken)1715, 258
      - (lorrendraaijerszaken)1715, 259
      - (lorrendraaijerszaken)1715, 260
      - 1716 Januari - April, 261
      - 1716 Juni - 1717, 262
      - 1718 - 1720, 263
      - 1721, 264
      - 1722 - 1723, 265
      - 1726, 266
      - 1731 - 1733, 267
      - 1734 - 1738, 268
      - 1739 - 1741, 269
      - 1742 - 1743, 270
      - (zaak schipper Hagerop)1747., 271
      - 1745 - 1756, 272
      - 1758 - 1760, 273
      - 1761 Jan. - Sept., 274
      - 1761 Oct. - 1770, 275
      - 1772 - 1780, 276
      - 1781, 277
      - 1782 - 1783, 278
      - 1784 - 1785, 279
      - 1786 - 1787, 280
      - 1788 - 1789, 281
      - 1790 - 1796 Mei, 282
      - 1796 Oct. - 1798, 283
      - (militaire zaken).1796 Sept. - 1798, 284
    - Minuut-notulen van de Commissarissen voor de ding-talen., 1796 - 1798.; 285; 1 band.
    - Minuut-sententiën van den Raad en den Krijgsraad. Met bijbehoorende processtukken., 1802 - 1814.; 286-289; 4 banden.
      - 1802 April - 1803 Maart., 286
      - (zaak schip "de Onderneming").1803, 287
      - 1803 - 1808, 288
      - 1813 - 1814, 289
    - "Protocol van origineele stukken", bevattend publieke akten (verklaringten, volmachten, contracten enz.), rekwesten, adviezen van ambtenaren, circulaires enz., 1726 - 1801.; 290-334; 45 banden.
      - 1726 - 1734, 290
      - 1734 Mei - 1738 April, 291
        Hierbij slechts enkele akten van 1734 en 1738.
      - 1738 - 1741, 292
      - 1742 - 1743, 293
      - 1744 - 1746, 294
      - 1747 - 1750 Maart, 295
      - 1752 - 1756, 296
      - 1757 - 1760 Oct., 297
      - 1760 Oct 24 - 1762, 298
      - 1763 - 1764, 299
      - 1766, 300
      - 1767 - 1768, 301
        Met tafel Bijgebonden zijn enkele akten van 1769 en 1770
      - 1769 Jan. 18 - 1770 Febr. 7, 302
      - 1770 Febr. 14 - 1771 Jan.3, 303
      - 1771 Jan. 13 - 1771 Oct 22, 304
      - 1772, 305
      - 1773, 306
      - 1774, 307
      - 1775, 308
      - 1776, 309
      - 1777, 310
      - 1778, 311
      - 1779, 312
      - 1780, 313
      - 1781, 314
      - 1782, 315
      - 1783, 316
      - 1784, 317
      - 1785, 318
      - 1786, 319
      - 1787, 320
      - 1788, 321
      - 1789, 322
      - 1790, 323
      - 1791, 324
      - 1792, 325
      - 1793, 326
      - 1794, 327
      - 1795, 328
      - 1796, 329
      - 1797, 330
      - 1798, 331
      - 1799, 332
      - 1800, 333
      - 1801, 334
    - Minuten van uiterste wilsbeschikkingen., 1762 - 1796.; 335-336; 2 banden.
      - 1762 - 1789, 335
      - 1791 - 1796, 336
    - Secretarieel-notarieel protocol., 1801 - 1816.; 337-341; 5 banden.
      - (vol-machten, testamenten, inventarissen).1801 Oct.-1803 Febr., 337
      - 1804 April - 1809 April, 338
      - (marktbrieven, quitantiën, facturen-enz.).1802 April - 1808 Sept., 339
      - 1810 Maart - 1812 Dec., 340
      - 1814 Aug. - 1816 Jan., 341
  - Stukken behoorende tot verschillende administraties., II
    - Copie-journaal van den fiscaal., 1803 Oct. - 1804 Nov.; 342; 1 deel.
    - Register van boedelinventarissen, opgemaakte voor de Wees- en onbeheerde-Boedelkamer., 1802 - 1815.; 343-344; 2 deelen.
      Bepalingen voor de Wees en Boedelkamer werden door den Raad der Amerikaansche Koloniën gearresteerd bij provisioneel Reglement van 11 Augustus 1801
      (zie. Inv. no. 231)
      .
      - 1802 Mei - 1804 Oct., 343
        Met alphabetischen naamwijzer.
      - 1804 Nov - 1815 Sep., 344
    - Register van rekeningen van den vendumeester betreffende boedelvenduën., 1802 - 1803.; 345; 1 deel.
    - Stukken betreffende den boedel van den Gouverneur-generaal Pieter Linthorst., 1807 - 1815.; 346; 1 dossier.
    - Extract-resolutiën van den Raad ter Kuste voor den equipagemeester en boekhouder ter soldij., 1797 - 1801.; 347; 1 band.
    - Register van brieven, ingekomen aan- en uitgaande van het fort te Commany., 1798 - 1804.; 348; 1 deel.
- Tijdperk1816 - 1872, B
  - Archief van den Gouverneur-generaal (1816), Commandeur (1920), Gouverneur(1838)., I
    Voor de Kust van Guinea werd in het jaar 1815 niet zoo-als voor de Westindische koloniën een regeeringsreglement gearresteerd. Het Koninklijk besluit van 27 Juli 1815 no. 31 dat de bestuursinrichting voor de Nederlandsche Etablissementen (of Bezittingen) ter Kuste regelde, stelde slechts vast eene tabel van het personeel en eene instruktie voor den hoofdgebieder; tot dit ambt werd benoemd Mr. H. W. Daendels, die den titel kreeg van Gouverneur-generaal.
    Het 7de artikel dezer instructie (welke 73 artikelen telde) droeg aan den Gouverneur-generaal de opperdirectie in het militaire, civiele, politieke en huishoudelijke op. Artikel 24 hield het voorschrift in, dat de Gouverneur-generaal in zaken van aangelegen-heid den Grooten Raad moest convoceeren en in zaken van minder belang raad moest houden met den Kleinen Raad; in beide colleges zou hij het voorzitterschap bekleeden. Op 11 Maart 1816 aanvaardde de Gouverneur-generaal het bewind ter Kuste.
    In verband met de afschaffing van den slavenhandel werd bij Koninklijk besluit van 1 November 1819 no. 32 eenenieuwe inrichting der administratie van de Etablissementen ter Kuste van Guinea vastgesteld, welke inhield, dat het hoofd ter Kuste den titel zou voeren van Commandeur. Op 1 Juli 1820 werd aan dit besluit uitvoering gegeven.
    Het Koninklijk besluit van 23 Maart 1838 no. 104 bracht eene wijziging in het bestuur en de administratie voor de Etablissementen ter Kuste; o.a. werd de Commandeur vervangen door een Gouverneur. Deze titulatuur bleef gehandhaafd bij de Koninklijke besluiten van 2 Maart 1839 no. 93 en van 27 Februari 1842 n°63 betreffende de bestuursinrichting ter Kuste.
    Eerste bij Koninklijk besluit van 2 Juli 1817 no. 52 werd een Reglement van bestuur voor de Nederlandsche bezittingen ter Kuste van Guinea vastgesteld, met intrekking van de instructie voor den Gouverneur-generaal van 1815. Artikel 1 van het Reglement bepaalde, dat bij den Gouverneur het hoogste gezag zou berusten, terwijl hem volgens artikel 2. een Koloniale Raad zou zijn toegevoegd.
    Artikel 4. verplichtte den Gouverneur het gevoelen van den Raad in te winnen, zoo dikwerf algemeene bepalingen uitgevaardig of belangrijke maatregelen moesten worden; aan den Gouverneur allen stond de beslissing.
    Het Nederlandsch gezag ter Kuste nam op 6 April 1872 een einde.
    - Journaal. Met bijlagen., 1815 - 1818.; 349-350; 2 banden
      - 1815 Aug. 3 - 1817 Jan. 1, 349
        Over 1815 Aug.-1816 Maart is dit een journaal van handelingen en voorvallende zaken, betrekking hebbende op het Gouverneur-generaalschap in het tijdperk van Daendels' benoeming tot aan zijne bestuursaanvaarding.
      - 1817 Jan. 1 - 1818 April 29, 350
    - Journaal., 1818 - 1870.; 351-370; 20 deelen.
      - 1818 Juni 9 - 1824 Febr. 24, 351
      - 1824 Febr.24 - 1826 Jan. 3, 352
      - 1825 Juli 1 - 1825 Dec. 31, 353
      - 1826 Jan. 1 - 1826 Nov. 6, 354
      - 1826 Nov. 7 - 1828 Febr. 12, 355
      - 1828 Febr. 12 - 1828 Oct. 9, 356
      - 1828 Oct. 9 - 1829 Juni 8, 357
      - 1829 Juni 8 - 1830 April 20, 358
      - 1830 April 20 - 1831 Aug. 22, 359
      - 1831 Aug. 23 - 1838 Nov. 3, 360
      - 1833 Nov. 4 - 1835 Dec. 31, 361
        Bij dit Journaal zijn gevoegd het dagregister van eene inspectiereis van den Commandeur naar de Bovenkust in Februari en Maart 1835 en een Verslag der Appolloniasche expeditie van de Engelschen in Mei 1835.
      - 1836 Jan. 1 - 1838 Febr. 3, 362
      - 1838 Jan. 1 - 1838 Sept. 27, 363
      - 1838 Juli 1 - 1841 Dec. 31, 364
      - 1842 Jan. 1 - 1846 Maart 31, 365
      - 1846 April 1 - 1849 Sept. 11, 366
      - 1849 Sept. 12 - 1855 Jan. 25, 367
      - 1855 Jan. 25 - 1861 Dec 31, 368
      - 1862 Jan. 1 - 1862 Nov.3, 369
      - 1862 Nov. 3 - 1870 Dec 31., 370
        Hierin ontbreekt, het tijdjperk 1868 Juli 26-1869 Februari 28.
    - Minuut-besluiten., 1816 - 1857.; 371-382; 9 banden en 3 deelen.
      - 1816 Maart - December, 371
      - 1817, 372
      - 1818, 373
        Met tafel over Mei-December
      - 1819, 374
      - 1820 - 1821, 375
      - 1822, 376
      - 1823, 377
      - 1824 - 1829 Sept. 2, 378
      - 1829 Sept. 28 - 1833 Sept. 5, 379
      - 1833 Mei 11 - 1838 Sept. 20 (deel), 380
      - 1838 Aug. 2 - 1847 Dec. 20 (deel), 381
      - 1848 - 1857 (deel), 382
        Van Mei 1857 af niet onderteekend.
    - Minuut-besluiten., 1857 April - December.; 383; 1 pak.
    - Register van brieven aan het departement van Koloniën., 1815 - 1857.; 384-395; 12 deelen.
      - 1815 Aug. 17 - 1816 Dec 6, 384
        Aanvankelijk van den benoemden Gouverneur-generaal.
      - 1818 Febr. 27 - 1819 Dec. 29, 385
      - 1820 Jan 7 - 1821 Dec. 29, 386
      - 1822 Febr. 9 - 1823 Dec. 31, 387
      - 1824 Mrt. 8 - 1833 April 30, 388
      - 1835 Mrt. 30 - 1837 Nov.27, 389
      - 1838 - 1839, 390
      - 1840 - 1848, 391
      - 1844 - 1846, 392
      - 1847 - 1851 Mei 19, 393
      - 1851 Mei 20 - 1855 Mei 21, 394
      - 1855 Mei 21 - 1857 April 30, 395
    - Minuut-brieven aan het departement van Koloniën., 1857 - 1864.; 396-403; 8 banden.
      - 1857 Mei - December, 396
      - 1858, 397
      - 1859, 398
      - 1860, 399
      - 1861, 400
      - 1862, 401
      - 1863, 402
      - 1864, 403
    - Minuut-besluiten., 1863 - 1864.; 404-405; 2 banden.
      - 1863, 404
      - 1864, 405
    - Minuut-besluiten en minuut-brieven aan het departement van Koloniën., 1865 - 1872.; 406-419; 14 banden.
      - 1865, 406
      - 1866 eerste halfjaar, 407
      - 1866 tweede halfjaar, 408
      - 1867 eerste halfjaar, 409
      - 1867 tweede halfjaar, 410
      - 1868 eerste halfjaar, 411
      - 1868 tweede halfjaar, 412
      - 1869 eerste halfjaar, 413
      - 1869 tweede halfjaar, 414
      - 1870 eerste halfjaar, 415
      - 1870 tweede halfjaar, 416
      - 1871 eerste halfjaar, 417
      - 1871 tweede halfjaar, 418
      - 1872 Jan. - April, 419
    - Register van brieven aan het departement van Koloniën., 1866.; 420; 1 deel
    - Register van brieven aan het departement van Koloniën en den Gouverneur-generaal van Nederlandsch-Indië betreffende het Afrikaansche werfdepôt., 1837 - 1842.; 421; 1 deel
    - Minuut-maandverslagen aan het departement van Koloniën., 1857 - 1866.; 422; 1 pak
    - Minuut-jaarverslagen aan het departement van Koloniën., 1857 - 1864.; 423; 1 pak
    - Ingekomen brieven van het department van Koloniën., 1815 - 1872.; 424-469; 46 banden
      - 1815 Aug. - 1816 Nov., 424
        Aanvankelijk gericht aan den benoemden Gouverneur-generaal.Met tafel.
      - 1816 Mei - 1817 Dec., 425
      - 1818 - 1819, 426
      - 1820 - 1821, 427
      - 1822, 428
      - 1823, 429
      - 1824, 430
      - 1825 - 1827, 431
      - 1828 - 1831, 432
      - 1832 - 1835, 433
      - 1836 - 1837, 434
      - 1838, 435
      - 1839, 436
      - 1840, 437
      - 1841, 438
      - 1842, 439
      - 1843, 440
      - 1844, 441
      - 1845, 442
      - 1846, 443
      - 1847, 444
      - 1848, 445
      - 1849, 446
      - 1850, 447
      - 1851, 448
      - 1852, 449
      - 1853, 450
      - 1854, 451
      - 1855, 452
      - 1856, 453
      - 1857, 454
      - 1858, 455
      - 1859, 456
      - 1860, 457
      - 1861, 458
      - 1862, 459
      - 1863, 460
      - 1864, 461
      - 1865, 462
      - 1866, 463
      - 1867, 464
      - 1868, 465
      - 1869, 466
      - 1870, 467
      - 1871 Jan. - Oct., 468
      - 1871 Nov. - 1872 April, 469
    - Ingekomen brieven van het departement van Koloniën (Duplicaat-serie)., 1818 - 1859; 470-500; 31 banden.
      De ingekomen brieven uit de duplicaat-serie over 1857 ontbreken.
      - 1818 - 1919, 470
      - 1820 - 1821, 471
      - 1822, 472
      - 1823, 473
      - 1824, 474
      - 1825 - 1827, 475
      - 1828 - 1831, 476
      - 1832 - 1835, 477
      - 1836, 478
      - 1837, 479
      - 1838, 480
      - 1839, 481
      - 1840, 482
      - 1841, 483
      - 1842, 484
      - 1843, 485
      - 1844, 486
      - 1845, 487
      - 1846, 488
      - 1847, 489
      - 1848, 490
      - 1849, 491
      - 1850, 492
      - 1851, 493
      - 1852, 494
      - 1853, 495
      - 1854, 496
      - 1855, 497
      - 1856, 498
      - 1858, 499
      - 1859, 500
    - Ingekomen stukken van- en minuten van uitgaande stukken naar de buitenforten., 1816 - 1832; 501-514; 14 banden.
      - 1816 - 1819Accra., 501
      - 1816 - 1820Chama., 502
      - 1816 - 1820Sacconde., 503
      - 1816 - 1820Boutry., 504
      - 1816 - 1821Axim., 505
      - 1818 - 1821Diversen., 506
      - 1822 - 1823Accra., 507
      - 1822 - 1823Axim., 508
      - 1824 - 1827Axim., 509
      - 1828 - 1829Accra en Chama., 510
      - 1828 - 1829Axim., 511
      - 1830 - 1832Accra., 512
      - 1830 - 1832Chama., 513
      - 1830 - 1832Axim., 514
    - Ingekomen stukken van de buitenforten en van diversen (voornamelijk ter Kuste.)., 1833 - 1863.; 515-594; 76 banden en 4 pakken.
      - 1833, 515
      - 1834, 516
      - 1835, 517
      - 1836, 518
      - 1839 - 1841Accra., 519
      - 1838 - 1841Sacconde., 520
      - 1838 - 1841Boutry., 521
      - 1838 - 1841Axim., 522
      - 1838 - 1841Diversen., 523
      - 1842, 524
      - 1843, 525
      - 1844, 526
      - 1845, 527
      - 1846, 528
      - 1847Accra., 529
      - 1847Chama, Dabokrom., 530
      - 1847Boutry, Axim, diversen., 531
      - 1848Accra, diversen., 532
      - 1848Sacconde, Boutry, Axim., 533
      - 1848Dabokrom., 534
      - 1849Accra, diversen., 535
      - 1849Sacconde, Axim., 536
      - 1849Boutry, Dabokrom., 537
      - 1850Accra, diversen., 538
      - 1850Sacconde, Boutry, Axim, Dabokrom., 539
      - 1851Sacconde, Boutry, Axim., 540
      - 1851Diversen., 541
      - 1852Accra, diversen., 542
      - 1852Sacconde, Boutry, Axim., 543
      - 1853Accra, diversen., 544
      - 1853Sacconde, Boutry, Axim., 545
      - 1854Accra, diversen., 546
      - 1854Chama, Sacconde., 547
      - 1854Boutry, Axim., 548
      - 1855Accra, diversen., 549
      - 1855Chama, Sacconde., 550
      - 1855Boutry, Axim., 551
      - 1856Accra., 552
      - 1856Chama., 553
      - 1856Sacconde., 554
      - 1856Boutry., 555
      - 1856Axim., 556
      - 1856Diversen., 557
      - 1857Accra., 558
      - 1857Chama., 559
      - 1857Sacconde., 560
      - 1857Boutry., 561
      - 1857Axim., 562
      - 1857Diversen., 563
      - 1858Accra., 564
      - 1858Chama., 565
      - 1858Sacconde., 566
      - 1858Boutry., 567
      - 1858Axim., 568
      - 1858Diversen., 569
      - 1859Accra., 570
      - 1859Apam., 571
      - 1859Chama., 572
      - 1859Sacconde., 573
      - 1859Boutry., 574
      - 1859Axim., 575
      - 1859Diversen., 576
      - 1860Accra., 577
      - 1860Chama., 578
      - 1860Sacconde., 579
      - 1860Boutry., 580
      - 1860Axim., 581
      - 1860Diversen., 582
      - 1861Accra., 583
      - 1861Chama., 584
      - 1861Sacconde., 585
      - 1861Boutry., 586
      - 1861Axim., 587
      - 1861Diversen., 588
      - 1862Buitenforten., 589
      - 1862Diversen (pak)., 590
      - 1862Periodieke stukken (pak)., 591
      - 1863Diversen (pak), 592
      - 1863Buitenforten, 593
      - 1863Periodieke stukken (pak)., 594
    - Register van uitgaande stukken naar de buitenforten en aan diversen (voornamelijk ter Kuste)., 1833 - 1857.; 595-604; 10 deelen.
      - 1833 - 1835, 595
      - 1836, 596
        Hierin enkele brieven van Mei 1837.
      - 1838 Aug. - 1841 Mei, 597
      - 1841 Juni - 1846 Dec., 598
      - 1847 Jan. - 1848 April 22, 599
      - 1848 April 24 - 1849 Juni 12, 600
      - 1849 Juni 15 - 1851 Febr 24, 601
      - 1851 Febr. 26 - 1852 Dec. 31, 602
      - 1853 Jan. 4 - 1854 Oct. 14, 603
      - 1854 Oct. 14 - 1857 Nov. 9, 604
    - Minuten van uitgaande stukken naar de buitenforten en aan diversen (voornamelijk ter Kuste)., 1857 - 1863.; 605-612; 1 pak en 7 banden.
      - 1857 Mei - Oct, 605; (pak)
      - 1857 Nov. - Dec., 606
      - 1858, 607